【裁判字號】    95,訴,322
【裁判日期】    950508
【裁判案由】    強盜等
【裁判全文】
臺灣彰化地方法院刑事判決               95年度訴字第322號
公  訴  人  臺灣彰化地方法院檢察署檢察官
被      告  戊○○
指定辯護人  酈長春律師
被      告  乙○○
            甲○○
前  二  人
共      同
指定辯護人  蘇哲科律師
上列被告等因強盜等案件，經檢察官提起公訴（94年度偵字第99
35號），本院判決如下：
    主  文
戊○○意圖為自己不法所有，結夥三人以上、攜帶兇器，以強暴
至使不能抗拒，而取他人之物，累犯，處有期徒刑柒年肆月。扣
案之仿ＢＥＲＥＴＴＡ廠８４型半自動手槍所製造之玩具槍枝壹
支（槍枝管制編號0000000000號，含彈匣壹個）及電
擊棒壹支均沒收。
乙○○意圖為自己不法所有，結夥三人以上、攜帶兇器，以強暴
至使不能抗拒，而取他人之物，累犯，處有期徒刑柒年伍月。扣
案之仿ＢＥＲＥＴＴＡ廠８４型半自動手槍所製造之玩具槍枝壹
支（槍枝管制編號0000000000號，含彈匣壹個）及電
擊棒壹支均沒收。
甲○○意圖為自己不法所有，結夥三人以上、攜帶兇器，以強暴
至使不能抗拒，而取他人之物，累犯，處有期徒刑柒年參月。扣
案之仿ＢＥＲＥＴＴＡ廠８４型半自動手槍所製造之玩具槍枝壹
支（槍枝管制編號0000000000號，含彈匣壹個）及電
擊棒壹支均沒收。
    事  實
一、戊○○前曾於民國87年間，因違反槍砲彈藥刀械管制條例案
    件，經本院以87年度訴字第536號，判處有期徒刑1年，罰金
    100,000元，緩刑2年確定；其於緩刑期間，因故意再犯毒品
    危害防制條例案件及竊盜案件，經本院分別以88年度員簡字
    第197號，判處有期徒刑2月確定及88年度少連易字第18號，
    判處有期徒刑7月確定，前開緩刑即遭撤銷，上開3罪入監接
    續執行，於90年8月28日縮短刑期假釋出監，甫於91年 3月5
    日假釋期滿未經撤銷，以已執行完畢論。乙○○前曾於86年
    間，因違反槍砲彈藥刀械管制條例案件，經本院以86年度易
    字第1702號，判處有期徒刑 5月確定；又於88年間，因竊盜
    案件，經本院以88年度易緝字第17號，判處有期徒刑1年6月
    確定；另於88年間，因違反毒品危害防制條例案件，經本院
    以88年度彰簡字第784號，判處有期徒刑 6月確定，前開3罪
    入監接續執行，於90年 8月16日縮短刑期假釋出監，甫於91
    年7月5日假釋期滿未經撤銷，以已執行完畢論。甲○○前於
    88年間，因違反槍砲彈藥刀械管制條例案件，經本院以88年
    度彰簡字第726號，判處有期徒刑 4月，緩刑3年確定，其於
    緩刑期間內，因故意再反毒品危害防制條例案件，經本院以
    90年度易字第533號，判處有期徒刑5月確定，前開緩刑即遭
    撤銷，上開 2罪入監接續執行後，甫於91年11月22日執行完
    畢。詎戊○○、乙○○二人均因缺錢花用，乃先行謀議利用
    販售二手商品而趁機對交易對方強取財物之機會，而因二人
    無交通工具，復邀約甲○○共同參與上開犯罪計畫，戊○○
    、乙○○、甲○○三人即謀議以先竊取車牌換裝避免遭人追
    緝，再進行強盜之意圖為自己不法所有之犯意聯絡，於94年
    12月7日下午7時許，先推由戊○○負責自報刊廣告中，聯絡
    收購中古電腦之丙○○，假藉欲低價販賣筆記型電腦為由，
    誘其外出交易，再由甲○○駕駛車號6015—ＪＷ自小客車，
    搭載戊○○、乙○○返回乙○○位於彰化縣花壇鄉○○村○○路○段921號住處，拿取乙○○所有，均係金屬材質且質重
    ，客觀上足對人之生命、身體構成危險，足充作兇器使用之
    電擊棒1支、仿BERETTA廠84型半自動手槍所製造，無殺傷力
    之玩具手槍 1支（槍枝管制編號為0000000000號，下簡稱為
    改造玩具手槍）及Ｔ型套頭扳手 2支，渠等三人即沿路隨機
    尋找可供竊取之車牌，而於當晚約 8時許，戊○○、乙○○
    、甲○○三人駕車行經彰化縣彰化市○○路○段950號前，即
    由甲○○在車上把風，推由戊○○、乙○○二人分別攜帶前
    開乙○○所有，客觀上足以對人之生命、身體構成危險之Ｔ
    型套頭扳手各1支，分別將丁○○使用之車牌號碼ＱＪ—828
    0號自小客車前、後車牌共2面拆卸竊取後，即將該所竊得之
    車牌改懸掛在甲○○所駕駛之上開自小客車上，用以規避查
    緝，再於同日晚上 8時30分許，前往約定交易地點即彰化縣
    彰化市○○路○段967號京橋汽車旅館前，待丙○○與其同行
    友人己○○接近戊○○、乙○○、甲○○三人座車時，戊○○即開啟右後車門，欲丙○○上車，因乙○○轉頭持拿前開
    其所有，雖未具殺傷力，然係屬金屬材質，客觀上仍係屬兇
    器之改造玩具手槍 1支朝丙○○比劃，同行之友人己○○見
    狀即先行逃離現場報警，丙○○因腳痛未及逃離，但仍表示
    拒絕上車，並往後退走，戊○○及乙○○見狀，即推由甲○○在車上點燃引擎，準備隨時離開現場，而戊○○、乙○○
    則分別持拿上開乙○○所有，客觀上屬兇器之電擊棒及改造
    玩具手槍各 1支追上前去，戊○○並持該電擊棒正面抵住丙○○左肩，丙○○因見戊○○、乙○○分別持拿電擊棒及客
    觀上無法分辨係真、假槍之玩具手槍，追上前去，恫嚇丙○○交付身上財物，戊○○、丙○○即以前揭強暴之方式，至
    使丙○○不能抗拒，強取其所有之黑色背包 1個（內有現金
    新臺幣【下同】15,000元、行動電話 2支、國民身分證、國
    民健保卡、駕駛執照等物），得手後，即由甲○○駕車搭載
    戊○○、乙○○離開現場，並由其三人朋分前開強盜所得之
    現金，並將其餘物品沿路丟棄於路邊水溝。嗣經丙○○報警
    後，即提供當時雙方聯絡之行動電話門號，經警向臺灣彰化
    地方法院檢察署聲請核發通訊監察書，對戊○○、乙○○所
    持用之行動電話門號實施通訊監察後，為警循線於94年12月
    27日下午 6時，在彰化縣花壇鄉○○路中日超商前，拘提甲○○到案，並於同日晚上6時5分許，在彰化縣花壇鄉○○村
    ○○路○段921號拘提乙○○到案，並在其身上扣得其所有，
    供其日常生活使用，與本案無關之行動電話 1支及其所租用
    之ＳＩＭ卡 2張（門號分別為0000000000號、0000000000號
    ），再經乙○○帶同員警至彰化縣花壇鄉田寮鄉 4號，查扣
    乙○○所有，供其等犯前揭強盜罪所用之無殺傷力改造玩具
    手槍1支（含彈匣1個）及與本案無關且無法發射之子彈 1顆
    ，再至彰化縣花壇鄉永順當鋪查扣乙○○所有，供其等犯上
    開強盜罪所用之電擊棒 1支，另至彰化縣花壇鄉「第一洗衣
    店」查扣乙○○所有，供其平日穿著與本案無關之白色長袖
    Ｔ恤、黑色長褲各 1件，且於同日晚上11時30分許，在彰化
    縣鹿港鎮○○路73巷26號 4樓拘提戊○○到案，並查扣與本
    案無關之海洛因殘渣袋、皮帶頭、首飾、玉環、佛珠、手錶
    、行動電話及筆記本等物品，而查知上情。
二、案經彰化縣警察局彰化分局報告臺灣彰化地方法院檢察署檢
    察官偵查起訴。
    理  由
一、證據能力部分：
    本案全部卷證所涵括之供述證據及非供述證據，經被告所委
    託之選任辯護人閱卷後，公訴人、被告等人及辯護人均同意
    全部證據之證據能力，是後述所引用證據之證據能力均無疑
    義，合先敘明。
二、認定犯罪事實所憑之證據：
    上揭犯罪事實，業據被告戊○○、乙○○、甲○○於本院審
    理時，均已坦承不諱，且有證人即車號ＱＪ—8280號自小客
    車之使用人丁○○於本院95 年4月18日審理時證述該自小客
    車車牌遭竊前之車牌懸掛情形及遭竊時、地等情綦詳（見本
    院當日審判筆錄），證人即被害人丙○○於本院95年 4月24
    日審理時證稱：其與己○○接近被告等人座車時，該車右後
    方車門即開啟，戊○○欲其進入車內，其不從，坐在助手席
    之乙○○即拿出手槍，己○○看到手槍就跑掉了，其因腳痛
    且視力不好，故沒有跑，戊○○當時係拿電擊棒正面抵著其
    左肩膀，電擊棒有接觸到身體，但未通電，而當時因為戊○○拿著電擊棒，而乙○○則是拿著槍指其，且當時四周無人
    ，所以其因害怕不敢反抗，戊○○搶了其包包後就離開等語
    綦詳（見本院當日審判筆錄），及證人即陪同丙○○前往交
    易之友人己○○於本院95年 4月18日審理時證述：當日其與
    丙○○走到被告三人所搭乘之自小客車右後車門旁約1、2公
    尺處時，右後車門就打開，車內之人欲其等上車，因其從該
    車門往車內看，發現駕駛座旁之人拿出一把手槍，其見狀即
    趕快跑開，但丙○○仍留在原地，待其報警帶同警察回到現
    場時，丙○○原本身上所背的包包就已經不見了等語相符（
    見本院當日審判筆錄），而證人即共犯乙○○、戊○○於本
    院 95年4月18日審理時亦已就竊盜車牌、強盜經過及強盜分
    贓情形證述綦詳（見本院當日審判筆錄），另有監視器翻拍
    照片2紙存卷可參（見94年度偵字第9935號卷第106頁），此
    外，尚有改造之玩具手槍及電擊棒各 1支扣案足資佐證，衡
    之本件被告戊○○、乙○○二人行竊車牌時，被告甲○○均
    在現場，且被告戊○○、乙○○於竊得車牌後，復在被告甲○○之同意下，改懸掛於被告甲○○所駕駛之自小客車上，
    被告甲○○復直接駕駛該已換掛車牌之自小客車，搭載被告
    戊○○、乙○○二人前往與證人丙○○約定之地點，並親眼
    目睹被告乙○○持玩具手槍、被告戊○○持電擊棒追逐證人
    丙○○，並強取證人丙○○之財物，事後復與被告戊○○、
    乙○○均分強盜所得之財物，是被告戊○○、乙○○、甲○○三人就前揭竊盜及強盜犯行，係出於犯意聯絡下，結夥為
    之無訛。又被告三人持以行竊之Ｔ型套頭扳手及改造玩具手
    槍、電擊棒，均係金屬材質且質重，客觀上足以對人之生命
    、身體構成危險，顯係屬兇器；而被告三人要求證人丙○○
    交出財物際，所持有之扣案改造玩具手槍，經警送鑑定後，
    係改造貝瑞塔手槍 1支（槍枝管制編號0000000000），雖認
    係仿BERETTA廠 84型半自動手槍所製造之槍枝，經檢視，槍
    管內具阻鐵，依現狀，無法供發射彈丸使用，認不具殺傷力
    ，此有內政部警政署刑事警察局95年1月26日刑鑑字第09500
    00107號槍彈鑑定書1份存卷可參（見本院卷第83頁至第84頁
    ），然該改造玩具手槍既係仿BERETTA廠 84型半自動手槍所
    製造之槍枝，外觀與真槍並無二異，證人丙○○於本院審理
    時亦證稱因看見槍械等物品，根本不敢也不能抗拒等語，是
    被告三人結夥持客觀上係屬兇器之電擊棒、改造玩具手槍，
    並進而將該電擊棒抵住證人丙○○身體，嚇令證人丙○○交
    出財物，客觀上應已達至使不能抗拒之程度，且被告三人於
    竊得車牌後，即將該車牌供己犯罪之用，復於強盜財物後，
    將所得財物朋分花用，其等均有為自己不法所有之意圖灼明
    。綜上所述，本件被告三人之自白，應核與事實相符。本件
    事證明確，被告三人竊盜及強盜犯行均堪認定，應予依法論
    科。
三、按刑法第321條第1項第 3款之攜帶兇器竊盜罪，係以行為人
    攜帶兇器竊盜為其加重條件，此所謂兇器，其種類並無限制
    ，凡客觀上足對人之生命、身體、安全構成威脅，具有危險
    性之兇器均屬之，且祇須行竊時攜帶此種具有危險性之兇器
    為已足，並不以攜帶之初有行兇之意圖為必要，最高法院79
    年臺上字第5253號判例可資參照。查被告三人持以竊取車牌
    所使用之Ｔ型套頭扳手 2支，及持以強盜之電擊棒、改造玩
    具手槍各 1支，均係金屬材質且可盈握、質重，應認是客觀
    上足以對人之生命、身體、安全構成威脅，顯為具有危險性
    之兇器。是被告戊○○、乙○○、甲○○結夥三人，持拿客
    觀上具有危險性之兇器Ｔ型套頭扳手 2支行竊車牌，其等此
    部分所為，係犯刑法第321 條第3、4款結夥三人、攜帶兇器
    竊盜罪；又被告戊○○、乙○○、甲○○三人，持拿客觀上
    具有危險性之兇器電擊棒及改造玩具手槍各 1支，強盜證人
    丙○○之財物，其等此部分所為，則係犯刑法第330條第1項
    之結夥三人、攜帶兇器強盜罪。被告三人就前開結夥三人、
    攜帶兇器竊盜罪及結夥三人、攜帶兇器強盜罪，均有犯意聯
    絡及行為分擔，均為共同正犯。又按刑法第55條後段規定「
    犯一罪而其方法或結果之行為犯他罪名者」，學說上稱為牽
    連犯，係指行為者意念中祇欲犯某罪，而其實施犯罪之方法
    ，或其實施犯罪之結果，觸犯行為人目的行為以外之其他罪
    名而言。牽連犯的數行為間，有無方法或結果行為與目的行
    為之牽連關係的存在，不得純以行為人主觀的犯意為準，應
    參酌行為時客觀的事實以為決定，即數行為之間，其犯意應
    連貫外，如在客觀上認其方法或結果行為，與犯罪之目的行
    為，有不可分離之直接密切關係，即為牽連犯（參照最高法
    院 86年度臺上字第218號判決意旨），查本件被告三人行竊
    車牌之目的，即係欲在強盜他人財物時，可規避查緝，是其
    所犯結夥三人、攜帶兇器竊盜罪及結夥三人、攜帶兇器強盜
    罪間，不論在客觀行為上及主觀犯意間，均有方法目的之密
    切牽連關係，應依刑法第55條之規定，從一重之結夥三人、
    攜帶兇器強盜罪。再被告三人前有如事實欄所示之論罪科刑
    及執行等情，此有臺灣高等法院被告全國前案紀錄表存卷可
    參，其等於五年以內分別再犯本件有期徒刑以上之罪，均為
    累犯，皆應依法加重其刑。爰審酌被告三人均正值壯年，竟
    不思以青壯之身及正當方式賺取生活所需，僅因缺錢花用，
    即思竊取車牌掩護強盜財物，其等遵守法紀之觀念顯然相當
    薄弱，然其等雖有如事實欄所示之前科紀錄，然均尚無強盜
    之前科紀錄，且犯後均已於本院審理時當庭向證人丙○○致
    歉，表示悔意，復就案發經過詳細交代，顯有悔意，竊盜及
    強盜時所持拿之扳手、電擊棒及改造玩具手槍雖均係屬兇器
    ，但相較於鋒利刀械及具殺傷力之槍枝，仍具較低之危險性
    ，及其等所竊盜、強盜所得之財物，尚非極鉅，強盜過程中
    ，復未造成被害人丙○○受傷，且本件竊盜、強盜犯行，主
    要係由被告戊○○、乙○○謀議，並由被告乙○○提供作案
    工具、把風等一切情狀，分別量處如主文所示之刑。至公訴
    人雖於起訴書就被告戊○○部分，具體求處有期徒刑12年，
    惟公訴人係認被告戊○○犯後否認部分犯行，飾詞狡辯，態
    度不佳等情，然經本院審理後，就被告戊○○否認部分，本
    院認應不另為無罪之諭知（詳如後述），是已無公訴人所認
    飾詞狡辯，態度不佳等情狀，本院復已斟酌上開刑法第57條
    所列之一切情狀，核情量刑，尚難照公訴人具體請求之刑度
    量處，附此敘明。
四、扣案之改造玩具手槍（含彈匣 1個）1支及電擊棒1支，均係
    被告乙○○所有，供被告三人犯本案強盜罪所用之物，業據
    被告乙○○、戊○○陳稱在卷，自均應依刑法第38條第 1項
    第2款之規定，宣告沒收之。至扣案之子彈1顆，經警送鑑定
    結果，認係具直徑約為 8.9mm土造金屬彈頭之土造子彈，經
    實際射，無法擊發，認不具殺傷力，此有內政部警政署刑事
    警察局95年1月26日刑鑑字第0950000107號槍彈鑑定書1份存
    卷可參（見本院卷第83頁至第84頁），是非屬違禁物，且依
    卷存證據，尚難認定係供被告三人犯本件竊盜、強盜罪所用
    之物，自無從依照刑法第38條第 1項各款規定宣告沒收，公
    訴人認應依刑法第38條第1項第2款規定宣告沒收，尚有誤會
    ，附此敘明。再被告三人持以竊取車牌之Ｔ型扳手 2支，雖
    係被告乙○○所有，供被告三人犯本案竊盜罪所用之物，惟
    該Ｔ型扳手 2支未經扣案，亦乏證據足資證明仍未滅失，為
    免執行困難，本院自不宣告沒收。末於逮捕被告乙○○時，
    所查扣之行動電話1支及其所租用之ＳＩＭ卡2張（門號分別
    為0000000000號、0000000000號），及於「第一洗衣店」所
    查扣之白色長袖Ｔ恤、黑色長褲各 1件，及於拘提被告戊○○到案時，所查扣之海洛因殘渣袋、皮帶頭、首飾、玉環、
    佛珠、手錶、行動電話及筆記本等物品，均與本案無關，係
    被告乙○○、戊○○平日生活所用之物品，亦均非屬違禁物
    ，本院自無從宣告沒收，併此敘明。
五、公訴意旨雖另以：被告戊○○、乙○○二人復承前開強盜之
    犯意聯絡，於94年12月16日下午 4時23分，先由被告戊○○
    負責自報刊廣告中，聯絡收購金融帳戶之男子，藉販賣帳簿
    之名義誘其出面交易，再由被告乙○○駕駛以他人名義租得
    車牌號碼MM—3700號自用小客車搭載被告戊○○，於同日晚
    上6時36分許，共同前往約定交易地點即臺中市○區○○路1
    段 635號家樂福大賣場附近，抵達後由被告戊○○撥打電話
    聯絡該名收購金融帳戶之男子，預備於誘騙該名男子上車後
    ，對其強取財物，惟因該名男子於通話中有所警覺而拒絕上
    車交易，戊○○、乙○○二人遂無從著手實施強盜而作罷，
    因認被告戊○○、乙○○二人此部分另涉有刑法第328條第5
    項預備強盜罪嫌。
  (一)按犯罪事實應依證據認定之，無證據不得認定犯罪事實；又
    不能證明被告犯罪者，應諭知無罪之判決，刑事訴訟法第15
    4條第2項、第301條第1項分別定有明文。次按事實之認定，
    應憑證據，所謂證據，須適於為被告犯罪事實之證明者，始
    得採為斷罪資料，如未能發現相當證據，或證據不足以證明
    ，自不能以推測或擬制之方法以為裁判基礎；又認定不利於
    被告之事實，須依積極證據，苟積極證據不足為不利於被告
    事實之認定時，即應為有利於被告之認定，更不必有何有利
    之證據，最高法院53年臺上字第2750號、30年上字第 816號
    、40年臺上字第86號分別著有判例可資參照。又認定犯罪事
    實應依證據，為刑事訴訟法所明定，故被告否認犯罪事實所
    持之辯解，縱屬不能成立，仍非有積極證據足以證明其犯罪
    行為，不能遽為有罪之認定，此最高法院30年上字第1831號
    亦著有判例。
   (二)本件公訴人認被告戊○○、乙○○二人共同涉犯刑法第328
     條第5項預備強盜罪嫌，無非係以被告乙○○於偵查中曾證
     稱：當天是要對詐欺集團以黑吃黑之方式強取財物，但後
     來被害人沒有上車，所以沒有機會對他下手等語，及卷附
     通訊監察譯文表為其主要論據。惟訊據被告戊○○、乙○○二人，均堅詞否認有公訴人所指訴之此部分犯行，均辯
     稱：當日僅係欲出賣帳戶，並未攜帶任何兇器，亦無預備
     強盜之犯意等語，辯護人亦為被告戊○○、乙○○二人為
     此部分無積極證據足資證明之辯護等語。
   (三)本院經查：依據卷附就被告戊○○所使用之門號000000000
     0 進行監聽，並就該門號於94年12月15日下午6時32分、同
     日下午7時15分與被告乙○○所使用之門號0000000000通話
     ，所製作完成之監聽譯文所示，被告戊○○、乙○○ 二人
     於94年12月15日下午6時32分許，曾討論及：騎機車沒有辦
     法賺錢，要開非自己的車才方便， 且弄別人的車車牌號碼
     ，最後並討論到要租車，且一定有事才要租等語 ；而被告
     戊○○、乙○○二人於同日下午7時15分許，則曾討論及欲
     找人租車及其等二人如何分攤租車費用等情 ，此有通訊監
     察譯文表3紙附卷可稽（見94年度偵字第9935號卷第56頁至
     第58頁），是綜觀前開譯文內容，雖足以令人對被告 二人
     是否欲進行不法行為產生懷疑，然尚不足以證明被告 二人
     討論租車等情，即係欲為犯強盜罪行而準備； 另被告乙○○於95年1月24日檢察官偵訊時，雖以證人身分具結證稱：
     （問：是否承認 94.12.16當天要對詐欺集團以黑吃黑之方
     式搶取財物？） 是。但後來被害人沒有上車，所以也沒有
     機會對他下手等語（見94年度偵字第9935號卷第172頁），
     然觀諸被告乙○○前開以證人身分所為證述 ，其僅係證稱
     欲黑吃黑，然刑法及其他特別刑法就財產犯罪之各種態樣
     ，有各種不同類型之處罰，或僅處罰既遂犯及未遂犯 ，或
     處罰既遂犯、未遂犯及預備犯等 ，依據罪刑法定主義原則
     ，某特定財產犯罪類型，例如竊盜、 搶奪、恐嚇取財等類
     型，因法律並未就預備犯予以處罰， 則前開類型犯罪之預
     備行為，即尚非屬刑法所欲規範之客體。 是縱被告乙○○
     、戊○○二人確係預備從事某財產犯罪， 然依據卷存證據
     ，被告戊○○、 乙○○二人均否認當日欲販售金融帳戶存
     簿時，有隨身攜帶任何兇器，且遍觀卷證， 亦無何積極、
     直接之證據，足以證明被告戊○○、 乙○○二人係因欲實
     施強盜行為，而進行租車、 聯繫被害人等之預備行為，尚
     難僅憑公訴人所援用之前開通訊監察譯文及證人乙○○ 之
     證述，及被告戊○○、乙○○二人曾於 94年12月16日前之
     94年12月7日結夥三人、攜帶兇器強盜，即遽認被告戊○○
     、乙○○二人本次亦有強盜之故意及犯意聯絡 。此外，復
     查無其他積極、直接、 明確之證據足資證明被告戊○○、
     乙○○二人有何如公訴人所指訴之預備強盜犯行， 不能證
     明被告戊○○、乙○○二人此部分犯罪， 揆諸首揭說明，
     原應諭知被告戊○○、乙○○二人無罪之判決 ，惟因公訴
     人認被告戊○○、乙○○此部分所為， 與前開經本院論罪
     科刑之結夥三人、攜帶兇器強盜罪間， 有連續犯之裁判上
     一罪關係，爰不另為無罪之諭知。
六、至臺灣彰化地方法院檢察署雖以95年度偵字第1122號，就被
    告乙○○於94年12月23日下午 2時40分許，前往彰化縣花壇
    鄉○○村○○路75號庚○○住處 ，竊取液晶電腦螢幕1個、
    金項鍊1條、白金項鍊1條、金戒指3只、女用手錶1只、鑲玉
    戒指1只及放置該處2樓之金戒指3 只等物品，而移送併案審
    理。訊據被告乙○○辯稱：伊未曾前往該址，亦未曾竊取該
    址之物品等語，而否認此部分犯行。按連續犯之所謂出於概
    括犯意，必須其多次犯罪行為自始均在一個預定犯罪計劃以
    內，出於主觀上始終同一犯意之進行，若中途另有新犯意發
    生，縱所犯為同一罪名，究非連續其初發的意思，即不能成
    立連續犯，最高法院著有70年臺上字第6296號判例意旨參照
    。經查，本件被告乙○○於94年12月 7日所犯前述之結夥三
    人、攜帶兇器竊盜罪，係為遂其與共犯戊○○、甲○○強盜
    之犯行，始起意為之，被告乙○○該次所擬定之犯罪計畫，
    應均係為使其與被告戊○○、甲○○之強盜犯行，能夠順利
    完成，則於被告乙○○與被告戊○○、甲○○完成該次強盜
    犯行後，被告乙○○之犯意應即完成，而臺灣彰化地方法院
    檢察署移送併案之前開侵入住宅竊盜犯行，與被告乙○○所
    犯之前開強盜、竊盜犯行間顯然毫無關連，縱被告乙○○確
    涉有此部分竊盜犯行，亦難認與本案有何連續犯之裁判上一
    罪關係，本院自無從併予審理，爰退由臺灣彰化地方法院檢
    察署另為適法之處理。
據上論斷，應依刑事訴訟法第299條第1項前段，刑法第28條、第
330條第1項、第321條第1項第4款、第3款、第55條、第47條、第
38條第1項第2款，判決如主文。
本案經檢察官姚玎霖到庭執行職務。
中    華    民    國    95    年    5     月    8     日
                  刑事第二庭  審判長法  官  許旭聖
                                    法  官  黃玉齡
                                    法  官  簡婉倫
以上正本證明與原本無異。
如不服本判決，應於判決送達後10日內，向本院提出上訴狀（須
附繕本）。
告訴人或被害人對於判決如有不服具備理由請求檢察官上訴者，
其上訴期間之計算係以檢察官收受判決正本之日期為準。
中    華    民    國    95    年    5     月    8     日
                                    書記官
附錄論罪科刑法條全文：
中華民國刑法第321條第1項第3款
犯竊盜罪而有左列情形之一者，處 6 月以上、 5 年以下有期徒
刑：
三  攜帶兇器而犯之者。
中華民國刑法第330條第1項
犯強盜罪而有第321 條第1 項各款情形之一者，處7 年以上有期
徒刑。


司法院資訊處製作；財團法人民間司法改革基金會備份。
